【裁判字號】    92,易,1423
【裁判日期】    920829
【裁判案由】    竊盜等
【裁判全文】
臺灣臺北地方法院刑事判決                        九十二年度易字第一四二三號
    公  訴  人  臺灣臺北地方法院檢察署檢察官
    被      告  乙○○  男  二.
右列被告因竊盜等案件，經檢察官提起公訴（九十二年度偵字第一一八七三號），本
院判決如左：
    主      文
乙○○以詐術得財產上不法之利益，科罰金伍仟元，如易服勞役，以參佰元折算壹日
。緩刑貳年。
    事      實
一、緣乙○○於民國九十一年間，在某網路咖啡廳拾獲遭棄置之記載有甲○○於遊戲
    橘子數位科技股份有限公司（下稱遊戲橘子公司，址設台北縣中和市○○路七三
    六號十八樓之六）所代理之「天堂（Ｌｉｎｅａｇｅ）」網路遊戲中，所使用遊
    戲帳號「0000000000」及登入密碼之紙條一紙。竟意圖為自己不法之
    所有，於同年八月三十一日二十時六分十秒，在台北縣新店市○○路「蕃茄網際
    網路咖啡廳」內，盜用前開甲○○遊戲帳號及登入密碼，以該網路咖啡廳之電腦
    遊戲橘子公司就「天堂」線上遊戲部分目前共設置有三十三個伺服器，各個伺服
    器均以希臘神話中之鬼神為名，例如天神宙斯、戰神雅典娜、太陽神阿波羅等，
    遊戲參與者《下稱玩家》必須購買遊戲時數《點數》，並透過電腦連接網際網路
    登入遊戲橘子公司所設置之特定伺服器，方得參與天堂線上遊戲，而遊戲橘子公
    司所設置之各個伺服器《如太陽神阿波羅》均為一個獨立之虛擬世界，一個遊戲
    帳號可以在一個伺服器登記三名虛擬人物，而虛擬人物只能在玩家登記之伺服器
    內進行遊戲），操作該遊戲帳號下所登記代號為「中發白」之虛擬人物，使遊戲
    橘子公司因而陷於錯誤，誤以為係甲○○以金錢所購買之遊戲時數無訛，而提供
    該線上遊戲伺服器主機予乙○○使用，獲取操作該線上遊戲免付費之不法利益，
    足生損害於遊戲橘子公司及甲○○。乙○○同時並以其配偶洪雅玲所有之遊戲帳
    號「ＫＥＬＬＹ五四三」及密碼登入「天堂」線上遊戲同一「神使赫耳墨斯」伺
    服器主機，操作該遊戲帳號「ＫＥＬＬＹ五四三」下所登記代號為「林熙嫘」之
    虛擬人物，並於同日二十時九分五十九秒，將前開代號為「中發白」之虛擬人物
    所擁有之「＋０魔法書（召喚術）」（市價約新台幣《下同》三千至四千元）之
    無法複製之虛擬道具（該遊戲之虛擬裝備、武器、道具在虛擬空間即「天堂」線
    上遊戲時，須以該線上遊戲所使用之「天幣」《指在該虛擬空間中所使用之貨幣
    》購買，惟現實生活中，仍具有一定財產上交易價值之電磁紀錄《如「天幣」與
    新台幣得約定交易價格一定之比例匯兌，或逕以一定價值之新台幣購買虛擬裝備
    、武器、道具》），直接給予自己所同時操作之另一虛擬人物（在伺服器上顯示
    為ｔｒａｎｓｆｅｒ）「林熙嫘」，破壞甲○○對該等具有現實生活財產價值之
    虛擬道具之持有支配狀態，建立自己之持有支配關係而竊取之。得手後，再以其
    妹劉曉禪所有之遊戲帳號「0000000000」及密碼登入「天堂」線上遊
    戲同一「神使赫耳墨斯」伺服器主機，並操作該遊戲帳號「「00000000
    00」下所登記代號為「賣天必台北」之虛擬人物，末於同日二十時十一分七秒
    ，由其所操作之「林熙嫘」處將上開竊得之物直接給予「賣天必台北」，而干擾
    遊戲橘子公司所維護之伺服器主機內電磁紀錄之處理，足以生損害於遊戲橘子公
    司（干擾電磁紀錄部分未據遊戲橘子公司告訴，此部分不另為不受理判決之諭知
    ，理由詳如後述）及甲○○。嗣因甲○○於九十一年八月三十一日二十時六分九
    秒，在台北縣中和市○○路聯合國網路咖啡廳以自己之帳號連結登入「天堂」線
    上遊戲，卻遭盜用其帳號之乙○○亦登入同一伺服器致遭強制退出「天堂」線上
    遊戲（係指天堂線上遊戲在同時有二名以上之使用者使用同一遊戲帳號之情形時
    ，此時之前登入之使用者會因後登入使用者使用同一遊戲帳號登入遊戲，而遭伺
    服器強行退出遊戲）後，發現此一異常狀態，隨即向遊戲橘子公司反映並查閱遊
    戲歷程紀錄後，始發現上情。
二、案經甲○○訴由台北縣政府警察局移送台灣台北地方法院檢察署檢察官偵查起訴
    。
    理      由
一、右揭事實，業據被告乙○○坦承不諱，核與告訴人甲○○及證人游翔崎所陳情節
    相符，復有遊戲橘子公司會員資料、帳號證明書、「天堂」線上遊戲歷程紀錄表
    及切結書等在卷可佐，是被告任意性自白顯與事實相符。本件事證明確，被告犯
    行堪以認定，應予依法論科。
二、按稱電磁紀錄，指以電子、磁性或其他無法以人之知覺直接認識之方式所製成之
    紀錄，而供電腦處理之用者，刑法第二百二十條第三項定有明文，又電磁紀錄關
    於竊盜罪章之罪，以動產論，亦為刑法第三百二十三條所明定，是電磁紀錄雖為
    無體物，仍為竊盜罪之客體，合先敘明。次按，竊盜罪中所謂竊取，係指破壞原
    持有人對於財物之持有支配關係而建立新的持有支配關係。查被告乙○○所竊取
    之電磁紀錄（天堂虛擬道具），恆須利用遊戲伺服器所虛擬空間，方能支配使用
    ，無法經由單機複製，且被告係經由「天堂」線上遊戲伺服器，同時破壞告訴人
    所持有「天堂」遊戲虛擬道具之電磁紀錄之支配關係，並進而建立自己之持有支
    配關係，自屬竊盜行為。又被告未經告訴人之同意即擅自輸入告訴人之遊戲帳號
    及密碼登入「天堂」線上遊戲伺服器主機並消耗告訴人以金錢所購買之遊戲時數
    （點數），而獲取免除支付予「天堂」線上遊戲對價之不法利益，有為自己不法
    利益之意圖甚明。核被告所為，係犯刑法第三百二十三條、第三百二十條第一項
    竊盜電磁紀錄罪及第三百三十九條第二項詐欺得利罪。其所犯前揭二罪間，有方
    法、目的之牽連關係，為牽連犯，應依刑法第五十五條之規定，從一重依詐欺得
    利罪論處，公訴人認應依竊盜電磁紀錄罪論擬，猶有誤會，附此敘明。爰審酌被
    告之素行、竟貪圖一時小利未思正當途徑獲取財物，所竊取者為虛擬遊戲財物之
    電磁紀錄，竊取財物之價值非鉅，復已匯款四千元至告訴人帳戶中以賠償告訴人
    之損失，有郵政國內匯款執據一紙在卷可查、其犯罪動機、目的、生活狀況、智
    識程度暨犯罪後坦承犯行，態度尚稱良好等一切情狀，量處如主文所示之刑，並
    諭知易服勞役之折算標準。末查被告前未曾受有期徒刑以上刑之宣告，有台灣高
    等法院被告全國刑案紀錄表一份在卷可稽，因年輕識淺，一時失慮，致觸法網，
    復已匯款至告訴人帳戶賠償告訴人之損失，業如前述，本院認被告經此論罪科刑
    之教訓，應知所警惕而無再犯之虞，所宣告之刑以暫不執行為適當，爰併予宣告
    緩刑二年，以策自新。
三、公訴意旨另以：被告前揭行為亦對遊戲橘子公司所維護之伺服器主機內電磁紀錄
    之處理產生干擾，並足以生損害於經營「天堂」線上遊戲之遊戲橘子公司，及帳
    號、密碼遭盜用之告訴人，因認被告所為另涉犯刑法三百五十二條第二項之干擾
    他人電磁紀錄處理罪嫌云云。按告訴或請求乃論之罪，未經告訴、請求或其告訴
    、請求經撤回或已逾告訴期間者，應諭知不受理之判決，刑事訴訟法第三百零三
    條第三款定有明文。查本件公訴人認被告另涉刑法第三百五十二條第二項干擾他
    人電磁紀錄處理罪，依同法第三百五十七條之規定，須告訴乃論。參諸本案情節
    ，該罪名之告訴權人應僅限於有權處理電磁紀錄之人即遊戲橘子公司，然該公司
    並未對被告提出告訴，是告訴乃論之罪既未經告訴，本院本應依法諭知不受理之
    判決，惟因公訴人認此部分與前開論罪科刑部分有牽連犯之裁判上一罪關係，爰
    不另為不受理判決之諭知，附此敘明。
據上論斷，應依刑事訴訟法第二百九十九條第一項前段，刑法第三百二十三條、第三
百二十條第一項、第三百三十九條第二項、第一項、第五十五條、第四十二條第二項
、第七十四條第一款，罰金罰鍰提高標準條例第一條前段、第二條，判決如主文。
本案經檢察官吳建輝到庭執行職務
中      華      民      國    九十二    年      八      月    二十九    日
                                    臺灣臺北地方法院刑事第十庭
                                        法  官  黃  紹  紘
如不服本判決，應於判決送達後十日內，向本院提出上訴狀。
右正本證明與原本無異。
                                        書記官  劉  新  怡
中      華      民      國    九十二    年      八      月    二十九    日
附錄本案論罪科刑所犯法條全文：
刑法第三百二十條
意圖為自己或第三人不法之所有，而竊取他人之動產者，為竊盜罪，處五年以下有期
徒刑、拘役或五百元以下罰金。
意圖為自己或第三人不法之利益，而竊佔他人之不動產者，依前項之規定處斷。
前二項之未遂犯罰之。
刑法第三百二十三條
電能、熱能及其他能量或電磁紀錄，關於本章之罪，以動產論。
刑法第三百三十九條
意圖為自己或第三人不法之所有，以詐術使人將本人或第三人之物交付者，處五年以
下有期徒刑、拘役或科或併科一千元以下罰金。
以前項方法得財產上不法之利益或使第三人得之者，亦同。
前二項之未遂犯罰之。


司法院資訊處製作；財團法人民間司法改革基金會備份。
